福建金門地方法院刑事裁定
                                       111年度聲字第22號
聲  請  人  福建金門地方檢察署檢察官
受  刑  人  甲○    

上列聲請人因受刑人數罪併罰有2裁判以上，聲請定其應執行之
刑（111年度執聲字第13號），本院裁定如下：
    主  文
甲○因犯如附表所示各罪所處之刑，應執行有期徒刑貳年捌月。
    理  由
一、聲請意旨略以：受刑人甲○因詐欺等案件，先後經本院判決
    確定如附表，應依刑法第53條及第51條第5款，定其應執行
    之刑，爰依刑事訴訟法第477條第1項聲請裁定其應執行之刑
    等語。
二、按裁判確定前犯數罪者，併合處罰之。但有下列情形之一者
    ，不在此限：一、得易科罰金之罪與不得易科罰金之罪。二
    、得易科罰金之罪與不得易服社會勞動之罪。三、得易服社
    會勞動之罪與不得易科罰金之罪。四、得易服社會勞動之罪
    與不得易服社會勞動之罪。前項但書情形，受刑人請求檢察
    官聲請定應執行刑者，依第51條規定定之；數罪併罰，分別
    宣告其罪之刑，若宣告多數有期徒刑者，於各刑中之最長期
    以上，各刑合併之刑期以下，定其刑期。但不得逾30年，刑
    法第50條、第51條第5款分別定有明文。又數罪併罰，有二
    裁判以上者，依第51條之規定，定其應執行之刑，刑法第53
    條亦規定甚明。
三、又數罪併罰之定應執行之刑，除應考量行為人所犯數罪反應
    出之人格特性，並應權衡審酌行為人之責任與整體刑法目的
    及相關刑事政策，在量刑權之法律拘束性原則下，依刑法第
    51條第5款之規定，採限制加重原則，以宣告各刑中之最長
    期為下限，各刑合併之刑期為上限，但最長不得逾30年，資
    為量刑自由裁量權之外部界限，並應受法秩序理念規範之比
    例原則、平等原則、責罰相當原則、重複評價禁止原則等自
    由裁量權之內部抽象價值要求界限之支配（最高法院100年
    度台上字第21號判決意旨參照）。
四、復按法律上屬於自由裁量之事項，有其外部性界限及內部性
    界限，並非概無拘束。依據法律之具體規定，法院應在其範
    圍選擇為適當之裁判者，為外部性界限；而法院為裁判時，
    應考量法律之目的，及法律秩序之理念所在者，為內部性界
    限；法院為裁判時，二者均不得有所踰越。在數罪併罰，有
    二裁判以上，定其應執行之刑時，固屬於法院自由裁量之事
    項，然仍應受前揭外部性界限及內部性界限之拘束；上開更
    定之應執行刑，不應比前定之應執行刑加計其他裁判所處刑
    期後為重，否則即與法律秩序理念及法律目的之內部界限有
    違，難認適法（最高法院80年台非字第473號判例、93年度
    台非字第192號判決參照）。
五、受刑人因犯如附表所示之罪，經最高法院、本院先後判處如
    附表所示之刑，均經分別確定在案，有最高法院110年度台
    上字第4260號、福建高等法院金門分院（下稱金門高分院）
    109年度醫上訴字第1號、本院111年度城簡字第11號判決書
    及臺灣高等法院被告前案紀錄表各1份附卷可參（本院卷第3
    3至97、101至104頁），又受刑人對其所犯如附表所示之得
    易科與不得易科罰金之各罪刑，向檢察官聲請定應執行刑，
    有受刑人111年3月29日書立之受刑人請求檢察官聲請定應執
    行刑表在卷可憑（本院卷第11頁），核與刑法第50條第2項
    規定相符。是檢察官聲請就上開各罪合併定其應執行之刑，
    本院審核認聲請為正當，應予准許。
六、復參酌刑法第51條第5款之「外部性界限」，即指應於各刑
    中之最長期1年6月至各刑合併之刑期11年2月（計算式：2月
    ×56＋1年6月＋4月＝11年2月）間定其應執行刑；並基於前述法
    律目的及秩序等「內部性界限」，考量其中如附表編號1至5
    6所示案件，經金門高分院109年度醫上訴字第1號判決應執
    行有期徒刑1年確定。揆諸上述說明，本院所定應執行刑之
    刑度裁量，除應高於1年6月外，亦不得踰越2年10月（計算
    式：1年＋1年6月＋4月＝2年10月），復衡其犯罪情節及所反映
    出之人格特性、所犯附表編號1至56、58之罪為侵害財產法
    益，附表編號57所示之罪為成年人故意對兒童犯非法執行醫
    療業務罪，其罪質及侵害之法益部分相同、部分不同，並權
    衡審酌行為人之責任與整體刑法目的及相關刑事政策，爰定
    其應執行刑如主文所示，以符合罪刑相當及量刑比例之原則
    。
七、又依最高法院刑事大法庭110年度台抗大字第489號裁定意旨
    ：「定應執行刑，不僅攸關國家刑罰權之行使，於受刑人之
    權益亦有重大影響，除顯無必要或有急迫情形外，法院於裁
    定前，允宜予受刑人以言詞、書面或其他適當方式陳述意見
    之機會，程序保障更加周全。」，而本院業已函詢受刑人對
    本件定應執行刑案件有無意見欲表達，並告以文到5日內具
    狀陳述意見，該函文於111年4月26日合法送達予受刑人，惟
    受刑人並未表示意見，是依最高法院上開裁定意旨，本院已
    予受刑人充分表示意見之機會。
八、從而，聲請人以本院為上開案件之最後事實審理法院，聲請
    定受刑人應執行之刑，本院審核認聲請為正當，就如附表所
    示各罪所處之刑，應定其應執行之刑如主文所示。
九、至數罪併罰中之一罪，雖得易科罰金，若因與不得易科之他
    罪合併處罰結果而不得易科罰金時，原可易科部分所處之刑
    ，毋庸為易科罰金折算標準之記載，有司法院大法官釋字第
    144、679號解釋意旨可資參照。是受刑人所犯附表編號1至5
    6、58所示之罪雖經金門高分院及本院判處有期徒刑6月以下
    、且得易科罰金之刑，惟因與編號57所示不得易科罰金之刑
    合併定應執行之刑，即毋庸諭知得易科罰金折算標準，附此
    敘明。
十、依刑事訴訟法第477條第1項，刑法第50條、第53條、第51條
    第5款，裁定如主文。
中　　華　　民　　國　　111 　年　　5 　　月　　11　　日
                  刑事第二庭  法　官　黃佩穎
以上正本證明與原本無異。
如不服本裁定，應於裁定送達後5日內向本院提出抗告狀。
                              書記官  李偉民
中　　華　　民　　國　　111 　年　　5 　　月　　11　　日
附表：